# 求教陈版主，关于可供出售权益投资的减值问题

提问人：扁扁的土豆 时间：2013-04-15 14:37:57
您好，陈版主：
我们有个可供出售权益投资A，在H股上市，股票价格持续下降，超过 1 年，且跌幅超过50%。我们与A的董事长签订合约，一定时间后，若我们要求，A董事长需按照我们购买改权益投资的成本加上相关的税费购买我们持有的股票，这种情况是否可以不确认减值？
是否有相关的准则可以支持不计提减值？我们按照国际会计准则出具报表，谢谢。

回答人：chenyiwei
回复 扁扁的土豆 的帖子
此时需要就为何在“该权益投资的公允价值下跌已经超过 1 年，且下跌幅度也超过50%”的情况下，对方仍愿意签订在未来受让该投资的合同且受让价格可以使被审计单位盈利这一问题取得合理的解释，以确保此处合同所列的受让价格也代表了公允价值，而且是比市场价格更可靠的公允价值客观证据。这可能需要具有非常强说服力的证据作为支持。
建议关注： 1 、为何在“该权益投资的公允价值下跌已经超过 1 年，且下跌幅度也超过50%”的情况下，对方仍愿意签订在未来受让该投资的合同且受让价格可以使被审计单位盈利。例如，双方之间有无关联方关系；协议的受让价格是否与权威的估值服务机构对受让时点该标的权益工具的公允价值的估值有重大误差；该交易的真实目的；等等。 2 、关注该合同是否附有特定条件，即只有当特定条件生效时对方才有按照约定价格受让该金融资产的义务。 3 、考虑对方的财务能力、履约意愿、如对方违约情况下本企业追究其违约责任的可行性等问题，谨慎判断该交易最终能否实现。 4 、考虑该合约是仅针对本企业的，还是针对该项权益工具全体持有人（不特定对象）的要约。如果是后者，则考虑要约发出后到资产负债表日，该要约对该权益工具市场交易价格的影响。

提问人：扁扁的土豆 时间：2013-04-27 12:25:23
回复 chenyiwei 的帖子
谢谢陈版主的回复。我们为该权益投资在上市时的基石投资者，已经签订战略合作协议，由我方提供机器设备与该被投资者。合同约定，在一定期间到期后，即可要求被投资A公司董事长履行义务。该合约仅仅针对本企业，可考虑向董事长发函确认。

回答人：chenyiwei
建议看看是否属于puttable instruments？这类工具至少包含一定的负债成份，或者可能全部都是负债，可考虑在必要分拆的基础上进行会计处理和减值测试。“严重或非暂时性下跌”主要是针对权益工具的减值客观证据。